【裁判字號】    99,上易,1816
【裁判日期】    990823
【裁判案由】    竊盜
【裁判全文】
臺灣高等法院刑事判決                99年度上易字第1816號
上  訴  人
即  被  告  乙○○
上列上訴人因竊盜案件，不服臺灣板橋地方法院99年度易字第13
22號，中華民國99年6 月30日第一審判決（起訴案號：臺灣板橋
地方法院檢察署99年度偵字第9574號），提起上訴，本院判決如
下：
    主  文
上訴駁回。
    理  由
一、按依刑事訴訟法第350條、第361條、第362條、第367條規定
    ，不服地方法院之第一審判決而上訴者，須提出上訴書狀，
    並應敘述具體理由，為上訴必備之程式；其所提出之書狀未
    敘述上訴理由，或僅曾以言詞陳述上訴理由者，均應於上訴
    期間屆滿後20日內補提理由書於第一審法院。第一審法院經
    形式審查，認逾期未補提上訴理由者，應定期間先命補正；
    逾期未補正者，為上訴不合法律上之程式，應以裁定駁回。
    倘已提出上訴理由，但所提非屬具體理由者，則由第二審法
    院以上訴不合法律上之程式，判決駁回。而所謂具體理由，
    必係依據卷內既有訴訟資料或提出新事證，指摘或表明第一
    審判決有何採證認事、用法或量刑等足以影響判決本旨之不
    當或違法，而構成應予撤銷之具體事由，始克當之（例如：
    依憑證據法則具體指出所採證據何以不具證據能力，或依憑
    卷證資料，明確指出所為證據證明力之判斷如何違背經驗、
    論理法則）；倘僅泛言原判決認定事實錯誤、違背法令、量
    刑失之過重或輕縱，而未依上揭意旨指出具體事由，或形式
    上雖已指出具體事由，然該事由縱使屬實，亦不足以認為原
    判決有何不當或違法者（例如：對不具有調查必要性之證據
    ，法院未依聲請調查亦未說明理由，或援用證據不當，但除
    去該證據仍應為同一事實之認定），皆難謂係具體理由，俾
    與第二審上訴制度旨在請求第二審法院撤銷、變更第一審不
    當或違法之判決，以實現個案救濟之立法目的相契合，並節
    制濫行上訴（最高法院97年度台上字第892 號、97年度台上
    字第1402號、98年度台上字第2133號、98年度台上字第2158
    號、98年度台上字第2189號、98年度台上字第2204號、98年
    度台上字第4122號、98年度台上字第4196號、98年度台上字
    第4215號、98年度台上字第4225號、98年度台上字第4238號
    、98年度台上字第4304號、98年度台上字第4468號、98年度
    台上字第4476號、99年度台上字第482 號、99年度台上字第
    870 號、99年度台上字第884號、99年度台上字第987號、99
    年度台上字第1209號、99年度台上字第1220號、99年度台上
    字第1318號等判決意旨參照）。又原審法院對上訴書狀有無
    記載理由，為形式上之審查，認有欠缺，且未據上訴人自行
    補正者，固應定期間先命補正。然上訴理由是否具體，依96
    年7月4日刑事訴訟法第361 條修正理由三之說明，屬第二審
    法院審查範圍，不在命補正之列。
二、本件原審依憑上訴人即被告乙○○之自白、證人甲○○於警
    詢、證人王自強、劉建沅等於偵查中之證述、贓物認領保管
    單、查獲照片及雙向通聯紀錄等，認定乙○○基於為自己不
    法所有之意圖，於民國99年1 月16日上午7時8分許，在臺北
    縣中和市○○街37號前，徒手竊得由甲○○保管使用、停放
    於該處之ＧＡＫ－１１０號重型機車。適用刑法第320 條第
    1項、第41條第1項前段，刑法施行法第1條之1，論處乙○○
    竊盜，處有期徒刑5月，如易科罰金，以新臺幣1,000元折算
    1日。核無違誤或不當。
三、被告上訴意旨略以：伊於原審準備程序，即已坦承認罪，現
    就職於臺北轉運中心，擔任大夜班理貨人員，於去年間受損
    友誘惑染上毒癮，一時鬼迷心竅犯下違法行為，今年在看守
    所中痛定思痛，交保後戒除毒癮，有穩定之工作，已有二次
    定期定時至派出所驗尿，請庭上從輕量刑云云。第按：量刑
    屬法院自由斟酌決定之職權，若無逾越法定刑度或顯然濫用
    權限之情形，即不得任憑己意指摘其不當或違法。原審就其
    刑之裁量，已審酌被告身強體健，竟不思自食其力賺取所需
    ，所為有害社會治安，惟業已坦承犯行，暨其素行、犯罪之
    動機、目的、手段等一切情狀，業以行為人之行為罪責為基
    礎，並斟酌刑法第57條各款所列情狀，在法定刑度內，酌量
    科刑，無何偏執一端，致明顯失出失入情形。被告上訴理由
    ，無非其個人主觀上對法院量刑之期盼，並未依據卷內既有
    訴訟資料或提出新事實、新證據，指摘或表明原審判決有何
    採證認事、用法或量刑等足以影響判決本旨之不當或違法，
    而構成應予撤銷之具體事由。衡以首開規定及說明，被告不
    服原判決，並未提出合於刑事訴訟法第361條第2項規定之具
    體理由，與未提出具體理由無異，其上訴不合法律上之程式
    ，爰不經言詞辯論，予以駁回。
據上論結，應依刑事訴訟法第367條前段、第372條，判決如主文
。
中    華    民    國    99    年     8    月    23    日
                  刑事第十二庭審判長法  官  吳啟民
                                    法  官  蔡國在
                                    法  官  蔡新毅
以上正本證明與原本無異。
不得上訴。
                                    書記官  賴立旻
中    華    民    國    99    年    8     月    23    日

司法院資訊處製作；財團法人民間司法改革基金會備份。
